臺灣臺東地方法院刑事判決　　　　　　　　　　　　　　　九十三年度易字第三號
　　公　訴　人　臺灣臺東地方法院檢察署檢察官
　　被　　　告　戊○○
　　　　　　　　甲○○
右列被告等因竊盜案件，經檢察官提起公訴（九十二年度偵字第二三三四號），被告
二人在準備程序中均為有罪之陳述，本院合議庭裁定由受命法官獨任進行簡式審判程
序，判決如左：
    主  文
戊○○、甲○○共同連續攜帶兇器竊盜，各處有期徒刑捌月。
    事  實
一、戊○○、甲○○共同基於意圖為自己不法所有之概括犯意聯絡，自民國九十二年
    十月三日凌晨三時許起至同日凌晨四時許止，分別在如附表編號一、二所示之地
    點，由戊○○持客觀上足以對人之生命、身體造成危險之螺絲起子一把，將如附
    表編號一、二所示之營業用大貨車右側車門門鎖撬開後（毀損部分未據告訴），
    進入車內竊取無線電機臺共二部，甲○○則負責在旁把風；又戊○○及甲○○二
    人另於上開時間內，在如附表編號三所示之地點，見如附表編號三所示之四部營
    業用大貨車車門均未上鎖，戊○○遂徒手進入其中二部大貨車接續竊取車內之無
    線電機臺二部，甲○○亦徒手進入其他二部大貨車內接續竊取無線電機臺二部（
    關於犯罪時間、地點、作案手法、被害人及所竊物品均詳如附表所示）。二人得
    手後即駕駛租來之車牌號碼ＹＹ─三六七七號小客車返回宜蘭，嗣於九十二年十
    月三日凌晨四時四十分許，在臺東縣池上鄉○○○○道三百二十六公里處遭警攔
    獲，當場自該小客車之前座座椅下查獲如附表所示之贓物，並扣得作案用之螺絲
    起子一把。
二、案經臺東縣警察局關山分局報請臺灣臺東地方法院檢察署檢察官偵查起訴。
    理  由
一、右揭事實，業據被告戊○○及甲○○二人迭於警詢、檢察官偵查中及本院審理時
    均坦承不諱，核與被害人乙○○、丙○○於警詢、檢察官偵查中及被害人丁○○
    於警詢、本院審理時到庭具結證述之情節相符，並有臺東縣警察局關山分局搜索
    扣押筆錄二紙、扣押物品目錄一紙、發還贓證品保領據三紙及警方於查獲時拍攝
    之照片二十張在卷可參，另有螺絲起子一把扣案可資佐證，足徵被告二人自白之
    內容確與事實相符，應可採信，本件事證明確，被告二人之犯行均堪認定。
二、按刑法第三百二十一條第一項第三款之攜帶兇器竊盜罪，係以行為人攜帶兇器竊
    盜為其加重條件，此所謂兇器，其種類並無限制，凡客觀上足對人之生命、身體
    、安全構成威脅，具有危險性之兇器均屬之，且祇須行竊時攜帶此種具有危險性
    之兇器為已足，並不以攜帶之初有行兇之意圖為必要，螺絲起子為足以殺傷人生
    命、身體之器械，顯為具有危險性之兇器；又攜帶兇器之加重竊盜罪，祇以攜帶
    為已足，原非以使用為必要（最高法院七十九年臺上字第五二五三號判例、五十
    一年臺上字第二二八九號判決要旨參照）。查被告二人如附表編號一、二所示之
    竊盜犯行係持扣案螺絲起子破壞車門鎖後行竊，自屬攜帶兇器竊盜；而被告二人
    均供稱如附表編號三所示之竊盜犯行未使用螺絲起子破壞車門鎖，且如附表編號
    三所示之營業用大貨車之車門門鎖看不出有遭撬開或破壞之痕跡等情，亦據證人
    即被害人丁○○於本院審理時到庭具結證述屬實，公訴意旨認被告二人此部分犯
    行亦使用螺絲起子破壞車門鎖後行竊，雖有未合，惟被告二人既將扣案之螺絲起
    子置於租來之汽車內而駕駛該車四處行竊，並視情況伺機使用該螺絲起子，縱其
    等行竊時未使用螺絲起子，亦不影響攜帶兇器之加重要件成立。核被告二人所為
    ，均係犯刑法第三百二十一條第一項第三款之攜帶兇器竊盜罪。被告二人就上揭
    犯行，有犯意之聯絡及行為之分擔，皆為共同正犯。被告二人如附表編號三所示
    之數竊盜行為，係於密切接近之時間內在同地實施，侵害同一之法益，各行為之
    獨立性極為薄弱，在時間差距上，難以強行分開，屬接續犯而為包括之一罪。被
    告二人先後三次竊盜犯行，時間緊接，且觸犯構成要件相同之罪名，顯係出於一
    概括犯意反覆為之，為連續犯，應論以一罪之加重竊盜罪，並依法加重其刑。爰
    審酌被告二人均有竊盜前科，素行不良，在不到二小時之時間內即連續行竊三次
    ，惟其等竊取之無線電機臺均已發還被害人，犯罪所生之危害尚屬輕微，且犯後
    均能坦承犯行等一切情狀，各量處如主文所示之刑。至扣案螺絲起子一把雖為被
    告二人犯案所用之物，惟該螺絲起子係其等自承租汽車之工具箱中所取得等情，
    業據被告二人於本院審理時供明在卷，且亦無證據證明該螺絲起子確為被告二人
    所有，本院自無從宣告沒收，公訴意旨認應依刑法第三十八條第一項第二款規定
    宣告沒收，容有誤會，附此敘明。
據上論斷，應依刑事訴訟法第二百七十三條之一第一項、第二百九十九條第一項前段
，刑法第二十八條、第五十六條、第三百二十一條第一項第三款，判決如主文。
本案經檢察官己○○到庭執行職務。
中      華      民      國    九十三    年      三      月    三十一    日
                                    臺灣臺東地方法院刑事第一庭
                                          法  官  魏于傑
右正本證明與原本無異。
如不服本判決，應於判決送達後十日內向本院提出上訴狀。（須附繕本）
「切勿逕送上級法院」
                                          書記官  賴淑芬
中      華      民      國    九十三    年      四      月      二      日
附表：
┌──┬────┬────┬───────┬─────────┬────┐
│編號│犯罪時間│犯罪地點│作  案  手  法│大貨車持有人及車號│竊得贓物│
├──┼────┼────┼───────┼─────────┼────┤
│一  │民國九十│臺東縣關│由被告戊○○持│被害人乙○○持有之│ＫＥＮＷ│
│    │二年十月│山鎮大安│扣案螺絲起子一│車號ＷＪ─一０一號│ＯＯＤ廠│
│    │三日凌晨│路九號旁│把，撬開下列大│營業用大貨車      │牌，ＴＭ│
│    │三時許至│空地    │貨車右側車門門│                  │Ｖ七Ａ型│
│    │同日四時│        │鎖後入內行竊，│                  │號之無線│
│    │許      │        │被告甲○○則負│                  │電機臺一│
│    │        │        │責在旁把風    │                  │部（已發│
│    │        │        │              │                  │還被害人│
│    │        │        │              │                  │）      │
├──┼────┼────┼───────┼─────────┼────┤
│二  │同右    │臺東縣關│同右          │被害人丙○○持有之│ＫＥＮＷ│
│    │        │山鎮自由│    │車號ＨＫ─五二五號│ＯＯＤ廠│
│    │        │路二巷十│              │營業用大貨車      │牌，ＴＭ│
│    │        │一號旁空│              │                  │Ｖ七Ａ型│
│    │        │地      │              │                  │號，編號│
│    │        │        │              │                  │五一一０│
│    │        │        │              │                  │三二九二│
│    │        │        │              │                  │號之無線│
│    │        │        │              │                  │電機臺一│
│    │        │        │              │                  │部（已發│
│    │        │        │              │                  │還被害人│
│    │        │        │              │                  │）      │
├──┼────┼────┼───────┼─────────┼────┤
│三  │同右    │臺東縣關│被告二人見下列│被害人丁○○所持有│ＫＥＮＷ│
│    │        │山鎮建國│四部營業用大貨│，車號分別為三Ｕ─│ＯＯＤ廠│
│    │        │路二十一│車車門未鎖，由│０二九號、三Ｕ─一│牌，ＴＭ│
│    │        │號前空地│被告戊○○徒手│六六號、三Ｕ─００│二六一型│
│    │        │        │進入其中二部車│三號及三Ｈ─八二六│號，編號│
│    │        │        │內行竊，被告古│號之營業用大貨車  │八０四０│
│    │        │        │正雄則徒手進入│                  │一八二四│
│    │        │        │其他二部車內行│                  │號之無線│
│    │        │        │竊            │                  │電機臺一│
│    │        │        │              │                  │部，及Ｋ│
│    │        │        │              │                  │ＥＮＷＯ│
│    │        │        │              │                  │ＯＤ廠牌│
│    │        │        │              │                  │，ＴＭ二│
│    │        │        │              │                  │四一型號│
│    │        │        │              │                  │，編號分│
│    │        │        │        │                  │別為四一│
│    │        │        │              │                  │二００六│
│    │        │        │              │                  │二四號、│
│    │        │        │              │                  │六一二０│
│    │        │        │              │                  │四一五七│
│    │        │        │              │                  │號、三０│
│    │        │        │              │                  │八００八│
│    │        │        │              │                  │六六號之│
│    │        │        │              │                  │無線電機│
│    │        │        │              │                  │臺各一部│
│    │        │        │              │                  │（均已發│
│    │        │        │              │                  │還被害人│
│    │        │        │              │                  │）      │
└──┴────┴────┴───────┴─────────┴────┘
 附記：
中華民國刑法第三百二十一條第一項第三款
犯竊盜罪而有左列情形之一者，處六月以上五年以下有期徒刑：
三  攜帶兇器而犯之者。
